臺灣高等法院臺南分院刑事判決　　　　　　　 九十三年度上訴字第九九九號　 Ｃ
　　　上　訴　人
　　　即　被　告　甲　○　○
右上訴人因毒品危害防制條例案件，不服臺灣臺南地方法院九十三年度訴字第八七一
號中華民國九十三年九月二十二日第一審判決（起訴案號：臺灣臺南地方法院檢察署
年度毒偵緝字第二五三號），提起上訴，及臺灣雲林地方法院檢察署移
併辦案號：九十四年度毒偵字第一三二號），本院判決如左：
      主      文
原判決撤銷。
甲○○連續施用第一級毒品，處有期徒刑拾壹月，扣案之海洛因參小包（各包分別含
袋重柒點伍零公克、壹公克、壹拾陸點壹零公克）沒收銷燬之，海洛因空包裝袋參只
沒收；又連續施用第二級毒品，處有期徒刑柒月，扣案之安非他命參小包（各包分別
含袋重肆公克、壹點零伍公克、參點柒伍公克）沒收銷燬之，安非他命空包裝袋參只
、吸食器壹組、燈泡壹只、斜口吸管壹支均沒收。應執行有期徒刑壹年參月，扣案之
海洛因參小包（各包分別含袋重柒點伍零公克、壹公克、壹拾陸點壹零公克）及安非
他命參小包（各包分別含袋重肆公克、壹點零伍公克、參點柒伍公克）沒收銷燬之，
扣案之海洛因空包裝袋參只、安非他命空包裝袋參只、吸食器壹組、燈泡壹只、斜口
吸管壹支均沒收。
      事      實
一、甲○○前分別因施用第二級毒品安非他命案件，先後經原審法院九十年度毒聲字
    第二三三五號、九十二年度毒聲字第一六二五號二次經觀察、勒戒後，均認無繼
    續施用毒品之傾向，由臺灣臺南地方法院檢察署檢察官各於民國九十年十二月四
    日、九十二年九月二十四日，以九十年度毒偵字第二三二八號、九十二年度毒偵
    字第一五六一號不起訴處分確定，並分別於九十年十一月二十九日、九十二年九
    月二十四日釋放。
二、甲○○詎仍不思悔改，於五年內，復基於施用第二級毒品之概括犯意，自九十二
    年十一月間某日起，至九十三年七月八日止，以吸食器燒烤方式，連續在臺南市
    南區○○○路○段二九三號五樓住處施用第二級毒品安非他命多次。又另行基於
    施用第一級毒品之概括犯意，自九十三年二月間某日起，至九十三年七月八日止
    ，以摻入香菸吸食方式，連續在上開住處施用第一級毒品海洛因多次。為警於九
    十三年三月三十日上午十一時十分許，持搜索票至上開住處搜索而查獲，並扣得
    第二級毒品安非他命（含袋重約四公克）及其所有供施用毒品安非他命之器具吸
    食器一組、燈泡一只、斜口吸管一支。嗣又經警於九十三年七月九日下午二時三
    十分許，在台南市立醫院八０一病房查獲，並扣得安非他命二小包（分別含袋重
    一．０五公克及三．七五公克）及海洛因三小包（分別含袋重七．五公克、一公
    克、十六．一公克）。
三、案經臺南市警察局報請台灣台南地方法院檢察署檢察官偵查起訴及該署聲請併辦
    。
      理      由
壹、認定犯罪事實所憑之證據及理由
  一、右揭施用第一級毒品海洛因及第二級毒品安非他命之事實，業據被告甲○○於
      警詢、檢察官偵查中及原審審理時均坦白承認，且被告於九十三年三月三十日
      及九十三年七月九日為警查獲，經分別採其尿液送驗，均檢出毒品嗎啡陽性及
      安非他命陽性反應，有台南市生局尿液檢驗成績書二件附卷可稽（臺灣臺南
      地方法院檢察署九十三年度毒偵字第六二二號偵查卷第十四頁及同署九十三年
      度毒偵字第一三三六號偵查卷第二六頁）。又被告於九十三年三月三十日上午
      十一時十分許，為警持搜索票至上開住處搜索而查獲，並扣得第二級毒品安非
      他命（含袋重約四公克）及其所有供施用毒品安非他命之器具吸食器一組、燈
      泡一只、斜口吸管一支；嗣又經警於九十三年七月九日下午二時三十分許，在
      台南市立醫院八０一病房查獲，並扣得安非他命二小包（分別含袋重一．０五
      公克及三．七五公克）及海洛因三小包（分別含袋重七．五公克、一公克、十
      六．一公克）可資佐證，而上開查扣之毒品經檢驗結果呈安非他命及海洛因毒
      品反應，亦有毒品初步檢驗報告單三紙附卷可稽（台南市警察局卷第二四頁及
      台南縣警察局歸仁分局第十三、十四頁）。綜上開補強證據，已足資擔保證明
      被告任意性自白之真實性，應認與犯罪事實相合，可信為真實。是本件事證明
      確，被告非法施用第一級毒品及第二級毒品之犯行，均洵堪認定。
  二、又查，被告前曾因施用毒品案件，先後經原審法院九十年度毒聲字第二三三五
      號、九十二年度毒聲字第一六二五號二次觀察、勒戒後，均認無繼續施用毒品
      之傾向，由臺灣臺南地方法院檢察署檢察官各於民國九十年十二月四日、九十
      二年九月二十四日，以九十年度毒偵字第二三二八號、九十二年度毒偵字第一
      五六一號不起訴處分確定，並分別於九十年十一月二十九日、九十二年九月二
      十四日釋放之事實，業經台灣臺南地方法院調閱被告前科紀錄查閱無訛，亦堪
      信屬真實。
  三、綜上所述，被告經裁定送觀察、勒戒後，並經檢察認無繼續施用毒品之傾向，
      而處分不起訴確定案，五年內復再犯本罪，自應依毒品危害防制條例第三十二
      條第二項，予以論科。
貳、論罪科刑之理由
  一、按海洛因及安非他命分別係屬毒品危害防制條例第二條第二項第一款之第一級
      毒品及第二款之第二級毒品，被告非法施用，核其所為分別係犯毒品危害防制
      條例第十條第一項之施用第一級毒品罪及同條第二項之施用第二級毒品罪。
  二、被告為施用而持有第一級毒品海洛因及第二級毒品安非他命，其持有之低度行
      為，已為施用之高度行為所吸收，均不另論罪。
  三、被告先後數次施用第一級毒品及第二級毒品之行為，各時間緊接，犯罪構成要
      件相同，顯係分別基於概括之犯意為之，均為連續犯，應各依刑法第五十六條
      之規定論以一罪，並加重其刑。
  四、被告所犯上開非法施用第一級毒品及第二級毒品二罪間，犯意各別，罪名互殊
      ，應予分論併罰。
  五、至移送併辦之犯罪事實即九十三年七月八日之非法施用第一級毒品海洛因及第
      二級毒品安非他命之犯行（臺灣臺南地方法院檢察署九十四年度毒偵字第一三
      二號），雖未經起訴，但與已起訴且論罪部分，有連續犯之裁判上一罪關係，
      應為起訴效力所及，本院依法應併予審理，附此明。
參、撤銷改判之理由
  一、原判決予以論罪科刑，固無不合，然查：
    (一)原審就移送併辦事實即九十三年七月八日之非法施用第一級毒品海洛因及第二
      級毒品安非他命之犯行（臺灣臺南地方法院檢察署九十四年度毒偵字第一三二
      號）未及審酌，即有未洽。
    (二)扣案之裝放海洛因之空包裝袋三只及安非他命之空包裝袋三只，均為毒品之外
      包裝而用以裝毒品，非屬毒品本身，且又非不能分離，原判決依毒品一併宣告
      銷燬，於法亦有未合。
  二、依上說明，被告上訴意旨，執此指摘原判決有不當之處，雖無理由，然原審既
      未及審酌併辦事實即被告九十三年七月八日之非法施用毒品犯行，自應由本院
      將原判決撤銷改判。又被告犯數罪，已定應執行刑，此部分原判決宣告之刑既
      因上訴而經撤銷，原定之執行刑亦失所依附，應併予撤銷改，以期適法。
    (一)爰審酌被告前曾因施用毒品案件經觀察勒戒，竟無視於毒品對於自身健康之戕
      害及國家對於杜絕毒品犯罪之禁令，猶施用毒品不輟，再為本件犯行，惟念及
      其吸毒係戕害自己身心之行為，及其犯罪之動機、目的、手段、犯罪後坦承犯
      行等一切情狀，分別量處如主文第二項所示之刑，並定其執行刑，以資懲儆。
    (二)扣案之吸食器一組、燈泡一只、斜口吸管一支，為被告所有，且已供施用毒
        品安非他命使用，業經被告供承在卷（台南市警察局卷第二頁），爰依刑法
        第三十八條第一項第二款規定予以沒收。
      扣案之安非他命三小包（各包分別含袋重四公克、一．０五公克及三．七五
        公克）及海洛因三小包（各包分別含袋重七．五公克、一公克、十六．一公
        克），分別係屬第二級毒品及第一級毒品，應依毒品危害防制條例第十八條
        第一項前段規定，沒收銷燬之。雖其中於九十三年七月九日下午二時三十分
        許，在台南市立醫院八０一病房所查扣之安非他命二小包（分別含袋重一．
        ０五公克及三．七五公克）及海洛因三小包（分別含袋重七．五公克、一公
        克、十六．一公克）非屬被告所有，然依毒品危害防制條例第十八條第一項
        前段規定，毒品不問屬於犯人所有與否，均應沒收銷燬之，爰併予宣告之。
      又上開海洛因空包裝袋三只及安非他命空包裝袋三只，均為毒品之外包裝或
        用以裝毒品，具防止毒品裸露、逸出及潮濕功用，乃為被告所有供施用毒品
        所用之物，應依刑法第三十八條第一項第二款規定均沒收。
      至於九十三年七月九日下午二時三十分許，在台南市立醫院八０一病房另查
        扣之分裝袋四十四個、分裝勺一個，吸食器一個及燈管一個，係另案被告鄭
        永仁所有（台南縣警察局歸仁分局卷第十頁），非屬被告所有，且非專供施
        用毒品之器具，自毋庸宣告沒收，併予敘明。
肆、被告經合法傳喚無正當理由不到庭，不待其陳述逕行判決。
伍、適用之法律
  一、刑事訴訟法第三百六十九條第一項前段、第三百六十四條、第二百九十九條第
      一項前段、第三百七十一條。
  二、毒品危害防制條例第十條第一項、第二項、第十八條第一項前段。
  三、刑法第十一條前段、第五十六條、第五十一條第五款、第三十八條第一項第二
      款。
本案經檢察官張太龍到庭執行職務。
中    華    民    國      九十四      年      一      月      三十一    日
                                  臺灣高等法院臺南分院刑事第四庭
                                      審判長法官  鄭    文    肅
                                            法官  林    勝    木
                                            法官  蔡    美    美
右正本證明與原本無異。
如不服本判決，應於判決送達後十日內向本院提出上訴狀，其未敘述理由者並應於提
出上訴狀後十日內向本院補提理由書（應附繕本)。
吸食安非他命部分不得上訴。
                                      法院書記官  蔡振    豐
中    華    民    國      九十四      年      二      月      一        日
附錄法條：
毒品危害防制條例第十條第一項、第二項：
施用第一級毒品者，處六月以上五年以下有期徒刑。
施用第二級毒品者，處三年以下有期徒刑。
